# 求助陈版主，少数股东出资稀释母公司股权至丧失控制权，重估价值的确定

提问人：godfisherman1 时间：2020-03-10 08:05:34
陈老师好，望老师百忙之中能解答如下困惑：
A公司的子公司B公司引进新的投资人，A公司交易前持股比例55%，交易后稀释为49%，交易前B公司管理团队持股20%。新投资人以估值 6 亿元（双方协商定）为基础出资 6000 万。最新的董事会结构为A公司一席、B公司管理团队一席，其他无关联投资人 3 席。
投资协议中含回购承诺，单利10%。
问题：
1 ）A公司是否于本次交易丧失了对B公司控制？
2 ）因股权稀释导致丧失控制权，A公司剩余股权应按公允价值重估。重估的价值依据能否为交易价格对应的估值（ 6 亿）？是否需要考虑请评估机构评估不含回购承诺的股权价值作为重估的依据？

回答人：chenyiwei
1 、因为持股比例低于50%且董事会也不占多数，一般理解应是丧失了对B的控制权。
2 、建议考虑估值 6 亿元的主要考虑因素，考虑对赌回购条款的影响能否量化。如不能量化的，则也可以直接依据投资估值按比例计算。